【裁判字號】    95,抗,28
【裁判日期】    950626
【裁判案由】    本票裁定
【裁判全文】
臺灣屏東地方法院民事裁定                95年度抗字第28號
抗  告  人  甲○○
相  對  人  乙○○
上列抗告人因與相對人間請求本票裁定事件，抗告人對於民國95
年4 月18日本院所為之裁定（95年度票字第591 號）提起抗告，
本院裁定如下：
    主  文
抗告駁回。
抗告程序費用由抗告人負擔。
    理  由
一、本件原裁定意旨以：聲請人（即本件相對人）執有相對人（
    即本件抗告人）所簽發本票四紙，其發票日皆為民國93年8
    月25日，票面金額皆為新臺幣（下同）10,000元，票據號碼
    分別為CH635835號、CH635858號、CH635859號、CH635860號
    ，並皆免除作成拒絕證書。詎經提示均未獲付款，爰提出上
    開本票4 紙，聲請裁定准許強制執行，經核與票據法第123
    條規定相符，應予准許等語。
二、抗告意旨則以：抗告人對於相對人聲請本票裁定事件（95年
    度票字591 號），抗告人所簽發之本票4 紙：票據號碼分別
    為CH635835號、CH635858號、CH635859號、CH635860號，發
    票日皆為93年8 月25日，票面金額皆為10,000元，就其中僅
    票據號碼CH635835號之本票為抗告人簽發相對人收執，餘3
    紙本票是抗告人簽發給同一互助會之另3 人會員由其收執，
    並非相對人所應執有，相對人對另3 紙本票應無追索權，相
    對人聲請本票裁定與事實不符，爰求為廢棄原裁定，並駁回
    相對人對另3紙本票之聲請。
三、按本票執票人依票據法第123 條之規定聲請法院裁定許可對
    發票人強制執行，係屬非訟事件，對該執票人所為聲請之裁
    定，及抗告法院之裁定，均係依非訟事件程序審查得否許可
    強制執行，並無確定實體上法律關係存否之效力；如發票人
    就該等票據執票人有爭執時，應由發票人另行提起確認之訴
    ，以資解決。此參最高法院56年台抗字第714 號判例、57年
    台抗字第76號判例意旨即明。本件抗告人主張僅就其中1 紙
    本票（票據號碼：CH635835號）為相對人所執有，另外3 紙
    本票（票據號碼：CH635858號、CH635859號、CH635860號）
    非相對人所執有，對該本票應無追索權等語。按本票未記載
    受款人者，以其執票人為受款人，票據法第120 條第3 項定
    有明文。經查本件系爭4 紙本票並無記載受款人，形式審查
    以其執票人為其受款人，縱認抗告人所言屬實，亦係實體上
    之爭執，應由抗告人另行提起訴訟，以資解決，尚非本件本
    票裁定強制執行之非訟事件程序所得審究。從而，抗告人提
    起本件抗告，以前揭理由指摘原裁定不當，求為廢棄，自無
    理由，其抗告應予駁回。
四、依非訟事件法第46條、第21條第2 項，民事訴訟法第495 條
    之1第1項、第449 條第1 項、第78條，裁定如主文。
中    華    民    國    95    年    6     月    26    日
                  民事第一庭    審判長法  官  羅心芳
                                      法  官  林雅莉
                                      法  官  翁世容
正本係照原本作成。
本裁定不得再抗告。
                                書記官  溫訓暖
中    華    民    國    95    年    6     月    26    日


司法院資訊處製作；財團法人民間司法改革基金會備份。
